臺灣彰化地方法院刑事判決　　　　　　 100年度易字第1195號
公　訴　人　臺灣彰化地方法院檢察署檢察官
被　　　告　余嘉昇
上列被告因竊盜案件，經檢察官提起公訴（100年度偵緝字第462
、463號），被告於準備程序中就被訴事實為有罪之陳述，經告
知簡式審判程序意旨，聽取當事人意見後，本院裁定行簡式審判
程序，判決如下：
    主    文
余嘉昇竊盜，累犯，處有期徒刑月，如易科罰金，以新臺幣壹
仟元折算壹日；又竊盜，累犯，處有期徒刑月，如易科罰金，
以新臺幣壹仟元折算壹日；又竊盜，累犯，處有期徒刑月，如
易科罰金，以新臺幣壹仟元折算壹日。應執行有期徒陸月，如易
科罰金，以新臺幣壹仟元折算壹日。
    事    實
一、余嘉昇前於(1)民國90年間，因施用毒品案件，經本院90年度
    毒聲字第4143號裁定裁定送觀察、勒戒後，認無繼續施用毒
    品傾向，90年11月26日執行完畢釋放出所，並經臺灣彰化地
    方法院檢察署檢察官以90年度毒偵字第4400號、90年度毒偵
    字第4659號為不起訴處分確定。(2)91年間因施用毒品案件，
    經本院92年度毒聲字第44號裁定送觀察、勒戒，92年5月29
    日執行完畢釋放，經臺灣彰化地方法院檢察署檢察官以91年
    度毒偵字第2114號、92年度毒偵字第1123號為不起訴處分確
    定。(3)92年間，因竊盜案件，經本院以91年度員簡字第368
    號判決判處拘役40日確定。(4)92年間因竊盜案件，經本院易
    92年度易字第743號判決判處有期徒刑4月確定，於92年10月
    14日易科罰金執行完畢。(5)94年間因竊盜案件，經臺灣臺中
    地方法院以94年度易字第916號判決判處有期徒刑7月確定。
    (6)連續施用第一、二級毒品案件，經本院以94年度訴字第
    1199號判決判處有期徒刑9 月、5月，應執行有期徒刑1年，
    經本院以95年度聲更字第1號裁定更定為有期徒刑10月、6月
    ，並定應執行有期徒刑1年2月確定，(5)、(6)案件經接續執行
    ，於96年1月26日縮短刑期假釋出監，假釋期間因犯施用毒
    品案件而經撤銷，後因中華民國九十六年罪犯減刑條例公佈
    施行，再經本院以96年度聲減字第4182號裁定，前開(5)案減
    刑為有期徒刑3月15日；(6)案減刑為5月、3月，並定應執行
    有期徒刑7月確定，因假釋經撤銷前所執行之刑期已逾減刑
    後之刑期而無殘餘刑期可供執行，以減刑條例施行之日即96
    年7月16日為其殘刑刑期之期滿日。
二、詎余嘉昇仍不知悔悟，意圖為自己不法之所有，分別於附表
    所示之時間、地點，以如附表所示之方式，竊取如附表所示
    被害人之財物。嗣(1)彰化縣警察局溪湖分局舊館派出所於
    100年5月28日下午4時許，在彰化縣埔心鄉○○○路○段，因
    余嘉昇為毒品列管人口而向前盤查，其於有偵查犯罪職權之
    機關或公務員發覺前，主動供出如附表編號3號所示之犯行
    ，因而查獲；(2)彰化縣員林分局分靖分駐所員警於100年6月
    5日在彰化縣永靖鄉○○村○○路33號前對余嘉昇盤查，其
    於有偵查犯罪職權之機關或公務員發覺前，主動供出如附表
    編號1、2號所示之犯行，因而查獲，然上揭(1)、(2)部分，余
    嘉昇均未接受裁判。
三、案經張永章訴由彰化縣警察局溪湖分局及彰化縣警察局員林
    分局報告臺灣彰化地方法院檢察署檢察官偵查起訴。
    理    由
一、按除被告所犯為死刑、無期徒刑、最輕本刑為3年以上有期
    徒刑之罪或高等法院管轄第一審案件者外，於第一次審判期
    日前之準備程序進行中，被告先就被訴事實為有罪之陳述時
    ，審判長得告知被告簡式審判程序之旨，並聽取當事人、代
    理人、辯護人及輔佐人之意見後，裁定進行簡式審判程序，
    刑事訴訟法第273條之1第1項定有明文。經核本案被告余嘉
    昇所犯均係死刑、無期徒刑、最輕本刑為3年以上有期徒刑
    以外之罪，其於準備程序中就被訴事實為有罪之陳述，經
    法官告知簡式審判程序之旨，並聽取公訴人、被告之意見後
    ，本院爰依首揭規定，裁定進行簡式審判程序，合先敘明。
二、上揭犯罪事實，被告迭於警詢、偵查及本院審理時均坦承不
    諱（見臺灣彰化地方法院檢察署100年度偵字第5682號卷【
    下稱偵卷A】第4、5頁、臺灣彰化地方法院檢察署100年度偵
    字第6069號卷【下稱偵卷B】第4至5反面頁、臺灣彰化地方
    法院檢察署100年度偵緝字第462號卷【下稱偵卷C】第36及
    其反面頁、本院卷第43反面頁），核與如附表所示證人於警
    詢兼或偵訊時之證述相符，並有如附表所示之各項證據資料
    在卷可稽，足認被告之自白應與事實相符。綜上，本案事證
    明確，被告犯行均堪認定，各應依法論科。
三、核被告所為，均係犯刑法第320條第1項之竊盜罪。被告所犯
    上開3罪，犯意各別，行為互殊，應予分論併罰。被告有事
    實欄一所載之有期徒刑科刑、執行紀錄，此有臺灣高等法院
    被告前案紀錄表1份在卷可憑（見本院卷第4至27頁），其於
    有期徒刑執行完畢後，5年內故意再犯本案有期徒刑以上之3
    罪，均為累犯，各應依刑法第47條第1項之規定，加重其刑
    。按刑法第62條所謂「發覺」，固非以有偵查犯罪職權之機
    關或人員確知其人犯罪無誤為必要，而於對其發生嫌疑時，
    即得謂為已發覺；但此項對犯人之嫌疑，仍須有確切之根據
    得為合理之可疑者，始足當之，若單純主觀上之懷疑，要不
    得謂已發生嫌疑（最高法院72年台上字第641號判例意旨參
    照），查如附表編號1至3號所示犯行，雖為被告於有偵查犯
    罪職權之彰化縣警察局員林分局永靖分駐所、溪湖分局舊館
    派出所發覺其犯罪前，主動向該等承辦員警坦承犯行，有本
    院電話記錄表2份附卷可佐（見本院卷第35、36頁），然其
    隨即逃匿而未接受法院裁判，此有臺灣彰化地方法院檢察署
    通緝書1份在卷可稽（見偵卷B第40頁），自不符合自首之規
    定，附此敘明。
四、爰審酌被告前有毒品、竊盜等前科，素行非佳，為滿足毒癮
    ，竟多次行竊他人之財物，漠視他人之財產權，造成他人生
    活上之不便，顯見其法治觀念淡薄，惟考其於本案發生後坦
    承犯行，態度尚可，併參之其生活狀況、品行、高職畢業之
    智識程度、犯罪之動機、目的、各別犯行所造成之財產損害
    非鉅，且被害人高志和、張秀娥表示不願求償（見偵卷第66
    反面、8反面頁）等一切情狀，分別量處如主文所示之刑，
    及均諭知易科罰金之折算標準，並定其應執行之刑及諭知易
    科罰金之折算標準。
據上論斷，應依刑事訴訟法第273條之1第1項、第299條第1項前
段，刑法第320條第1項、第47條第1項、第41條第1項前段、第51
條第5款，刑法施行法第1條之1第1項、第2項前段，判決如主文
。
本案經檢察官紀雅惠到庭執行職務。
中    華    民    國   100    年    12    月    16    日
                  刑事第七庭   法  官  汪曉君
以上正本證明與原本無異。
如不服本判決應於收受判決後10日內向本院提出上訴書狀，並應
敘述具體理由；其未敘述上訴理由者，應於上訴期間屆滿後20日
內向本院補提理由書（均須按他造當事人之人數附繕本）「切勿
逕送上級法院」。
告訴人或被害人對於判決如有不服具備理由請求檢察官上訴者，
其上訴期間之計算係以檢察官收受判決正本之日期為準。
中    華    民    國   100    年    12    月    16    日
                               書記官  陳品潔
附錄本案論罪科刑法條
中華民國刑法第320條
意圖為自己或第三人不法之所有，而竊取他人之動產者，為竊盜
罪，處5 年以下有期徒刑、拘役或5 百元以下罰金。
意圖為自己或第三人不法之利益，而竊佔他人之不動產者，依前
項之規定處斷。
前二項之未遂犯罰之。
附表：被告余嘉昇竊盜案件犯罪事實、所犯罪名、刑期等一覽表
┌──┬────┬───────┬────┬─────┬───────┬────┬────────────┬──────────┐
│編號│ 時 間  │ 地 點        │被害人（│竊取財物（│竊盜方法      │變賣金額│證據資料明細            │所犯罪名及判處之刑期│
│    │        │              │或告訴人│新臺幣）  │              │（新臺幣│                        │                    │
│    │        │              │）      │          │              │）      │                        │                    │
├──┼────┼───────┼────┼─────┼───────┼────┼────────────┼──────────┤
│1   │100年5月│彰化縣永靖鄉中│高志和  │市價約    │被告騎乘其妹婿│400元   │1.證人即被害人高志和於警│余嘉昇竊盜，累犯，處│
│    │某日下午│山路1段276巷  │        │5,000元之 │張南鄉所有車牌│        │  詢之陳述（見偵卷B第6及│有期徒刑月，如易科│
│    │2時許   │111號旁農田   │        │抽水馬達1 │號碼G3C-297號 │        │  其反面頁）            │罰金，以新臺幣壹仟元│
│    │        │              │        │臺        │重型機車行經該│        │2.現場蒐證照片2張（見偵 │折算壹日。          │
│    │        │              │        │          │址，徒手竊取，│        │  卷B第10頁）           │                    │
│    │        │              │        │          │得手後販售於流│        │3.車輛詳細資料報表（見偵│                    │
│    │        │              │        │          │動資源回收業者│        │  卷A第10頁）           │                    │
│    │        │              │        │          │。            │        │                        │                    │
│    │        │              │        │          │              │        │                        │                    │
│    │        │              │        │          │              │        │                        │                    │
├──┼────┼───────┼────┼─────┼───────┼────┼────────────┼──────────┤
│2   │100年5月│彰化縣永靖鄉西│張秀娥  │市價約    │同上          │700元   │1.證人即被害人張秀娥於警│余嘉昇竊盜，累犯，處│
│    │某日晚間│興路旁建築工地│        │1,000元鐵 │              │        │  詢之陳述（見偵卷B第8及│有期徒刑月，如易科│
│    │6時許   │              │        │條1批     │              │        │  其反面頁）            │罰金，以新臺幣壹仟元│
│    │        │              │        │          │              │        │2.現場蒐證照片2張（見偵 │折算壹日。          │
│    │        │              │        │          │              │        │  卷B第11頁）           │                    │
│    │        │              │        │          │              │        │3.車輛詳細資料報表（見偵│                    │
│    │        │              │        │          │              │        │  卷A第10頁）           │                    │
│    │        │              │        │          │              │        │                        │                    │
├──┼────┼───────┼────┼─────┼───────┼────┼────────────┼──────────┤
│3   │100年5月│彰化縣永靖鄉四│張永章（│市價約    │同上          │1,000元 │1.證人即告訴人張永章於警│余嘉昇竊盜，累犯，處│
│    │24日晚間│芳村四芳段117 │告訴人）│9,000元之 │              │        │  詢之陳述及偵查時之證述│有期徒刑月，如易科│
│    │6時許   │地號農地      │        │抽水馬達1 │              │        │  （見偵卷A第6及其反面、│罰金，以新臺幣壹仟元│
│    │        │              │        │臺        │              │        │  41 及其反面頁）       │折算壹日。          │
│    │        │              │        │          │              │        │2.車輛詳細資料報表、現場│                    │
│    │        │              │        │          │              │        │  蒐證照片4張（見偵卷A第│                    │
│    │        │              │        │          │              │        │  8至10頁）             │                    │
│    │        │              │        │          │              │        │                        │                    │
└──┴────┴───────┴────┴─────┴───────┴────┴────────────┴──────────┘